臺灣高等法院刑事判決
108年度上易字第2521號
上  訴  人    
即  被  告    黎曼儂  

                        住○○市○○區○○○路000號0樓                            之0
選任辯護人    呂秋𧽚律師
              張子特律師
上列上訴人即被告因詐欺案件，不服臺灣臺北地方法院一０八年
度易字第五五四號，中華民國一０八年十一月七日第一審判決（
起訴案號：臺灣臺北地方檢察署一０七年度調偵字第一八四三號
），提起上訴，本院判決如下：
    主  文
上訴駁回。               
黎曼儂緩刑肆年。
    事實及理由
一、經本院審理結果，認第一審以上訴人即被告黎曼儂犯刑法第
    三百三十九條第一項之詐欺取財罪，判處有期徒刑六月，並
    諭知易科罰金折算之標準，認事用法及量刑均無不當，應予
    維持，並引用第一審判決書記載之事實、證據及理由（如附
    件）。
二、被告上訴意旨略以：本案被告係一時失慮致罹刑典，且前未
    受有期徒刑以上刑之宣告，犯後亦坦認不諱，並已與告訴人
    達成和解，且依約履行，原審漏未審酌告訴人並同意給予緩
    刑機會，被告亦表示願再受義務勞務之附條件緩刑，請求予
    緩刑機會等語。
三、按量刑係屬事實審法院得依職權自由裁量之事項，若無違法
    律性之外部性界限（法定刑）及內部性界限（法律秩序理念
    ），且就量刑詳載其罪責及罪刑相當之理由，基於法秩序理
    念及法安定性原則，即應予以尊重，不得任意指摘違法。本
    案原判決已載明：「被告與告訴人達成和解賠償損害，實質
    上係賠償因本案詐騙犯行本應履行之民事債務，此部分雖堪
    認被告有悔意，然本院於量刑時業已審酌此事，尚無以暫不
    執行其刑適當之情，故不宜給予緩刑，並此敘明。」對被告
    及辯護人請求事項，業已說明其裁量理由，揆諸前揭說明，
    既非違法，被告上訴指摘乃無理由，應予駁回。　
四、惟查，本件告訴人林易諄於警局提告時陳稱：先後於民國一
    ０五年二月向被告黎曼儂訂愛迪達「YEEZY BOOST 350」113
    雙，滙款75萬元；同年六月訂愛迪達「YEEZY BOOST 750」2
    20雙，滙款223萬元。因其未取得前開鞋款，而被告僅陸續
    匯回54萬5千元，及一些平價的愛迪達與NIKE鞋款價值28萬8
    760元及借予刷卡費15萬3860元外，計欠其231萬8020元，嗣
     簽一紙面額298萬元本票，仍未還款，因此提告被告詐欺(
    他卷第一一～一二頁調查筆錄)。嗣於原審法院經與被告及其
    選任辯護人核帳後，以九十萬元成立附帶民事和解，並已依
    約 全數清償，經告訴人是認。核二人於和解時，告訴人明
    載和解賠償後，並請法院給予被告緩刑處分，此有調解紀錄
    表一件在卷可稽(審易卷第五九頁)。本院審認被告前未曾受
    刑之宣告，此亦有本院被告前案紀錄表一件在卷可按，本案
    係初犯，犯後自始坦認不諱，另如前所述，於告訴人提告前
    即已為部分賠付，於原審再與告訴人和解並依約履行完畢，
    告訴人亦表願予緩刑機會，認被告經此偵、審程序應已知所
    警惕，信無再犯之虞，乃依刑法第七十四條第一項第一款之
     規定，宣告緩刑四年，以啓自新。   
五、據上論斷，應依刑事訴訟法第三百六十八條、第三百七十三
    條，刑法第七十四條第一項第一款，判決如主文。
本案經檢察官李進榮到庭執行職務。
中　　華　　民　　國　一０九　年　　三　　月　 十九　日
　　　　　　　　　刑事第四庭審判長法　官  陳筱珮
　　　　　　　　　　　　          法　官  羅郁婷
　　　　　　　　　　　　　　      法　官  陳玉雲
以上正本證明與原本無異。
不得上訴。
                                  書記官  蔡麗春
中　　華　　民　　國　一０九　年　　三　　月　 十九　日

附錄：本案論罪科刑法條全文　
中華民國刑法第339條
（普通詐欺罪）
意圖為自己或第三人不法之所有，以詐術使人將本人或第三人之
物交付者，處5 年以下有期徒刑、拘役或科或併科50萬元以下罰
金。
以前項方法得財產上不法之利益或使第三人得之者，亦同。
前二項之未遂犯罰之。